臺灣桃園地方法院刑事判決
111年度審易字第1164號
公  訴  人  臺灣桃園地方檢察署檢察官 
被      告  簡尚德



上列被告因竊盜案件，經檢察官提起公訴（111年度偵字第18098
號），本院判決如下：
    主  文
簡尚德攜帶兇器竊盜，處有期徒刑柒月。
    事  實
一、簡尚德意圖為自己不法之所有，於民國111年3月16日下午2
    時30分許，至林俊松所經營位在桃園市○○區○○街000巷000號
    之廢車回收場內，持客觀上足以威脅人之生命、身體安全而
    可當作兇器之梅花扳手1支，拆卸林俊松所有之廢棄車輛上
    價值新台幣12,000元之觸媒轉換器1組，並丟出鐵皮圍籬外
    之草叢，惟遭林俊松發覺而報警處理，警方在上開回收場之
    鐵皮圍籬外查獲簡尚德，並在草地上發現上開觸媒轉換器1
    組，再經核對上開回收場內之監視器畫面，始查悉上情。　
二、案經林俊松訴由桃園市政府警察局龍潭分局移送臺灣桃園地
    方法院檢察署檢察官偵查起訴。
    理  由
壹、證據能力：
一、按被告以外之人於審判外之言詞或書面陳述，除法律有規定
    者外，不得作為證據。又被告以外之人於審判外之陳述，雖
    不符前4條之規定，而經當事人於審判程序同意作為證據，
    法院審酌該言詞陳述或書面陳述作成時之情況，認為適當者
    ，亦得為證據。當事人、代理人或辯護人於法院調查證據時
    ，知有第159條第1項不得為證據之情形，而未於言詞辯論終
    結前聲明異議者，視為有前項同意，刑事訴訟法159條第1 
    項、第159條之5分別定有明文。查證人即告訴人林俊松於警
    詢時之陳述，固係審判外之陳述而屬傳聞證據，惟被告就上
    開審判外之陳述，於本院審理中，知有該項證據，未曾於言
    詞辯論終結前聲明異議，而本院審酌該等證人陳述作成時之
    情況，並無違法取證及證明力過低之瑕疵，亦認以之作為證
    據為適當，依前揭規定說明，自有證據能力。
二、卷內監視器畫面列印及現場照片，係以機械之方式所存之影
    像再予忠實列印，並非依憑人之記憶再加以轉述而得，並非
    供述證據，並無傳聞證據排除法則之適用（最高法院98年度
    台上字第6574號判決意旨參照），該等照片，有證據能力。
    另本件認定事實所引用之卷內其餘卷證資料，並無證據證明
    係公務員違背法定程序所取得，被告於審判程序中復未於言
    詞辯論終結前表示異議，且卷內之文書證據，亦無刑事訴訟
    法第159條之4之顯有不可信之情況與不得作為證據之情形，
    則依刑事訴訟法第159條之5之規定，本件認定事實所引用之
    所有文書證據，均有證據能力，合先敘明。
貳、實體部分：
一、訊據被告簡尚德對於上開事實坦承不諱，核與證人即告訴人
    林俊松於警詢中之證詞相符，復有桃園市政府警察局龍潭分
    局搜索、扣押筆錄暨扣押物品一覽表及收據、監視器畫面列
    印、現場照片、贓物領據（保管）單附卷足參，是本件事證
    明確，被告上揭犯行，已堪認定，應予依法論科。
二、核被告簡尚德所為，係犯刑法第321條第1項第3款之攜帶兇
    器竊盜罪。按最高法院刑事大法庭110年度台上大字第5660
    號裁定意旨「被告構成累犯之事實及應加重其刑之事項，均
    應由檢察官主張並具體指出證明之方法後，經法院踐行調查
    、辯論程序，方得作為論以累犯及是否加重其刑之裁判基礎
    。」、「倘檢察官未主張或具體指出證明方法時，可認檢察
    官並不認為被告構成累犯或有加重其刑予以延長矯正其惡性
    此一特別預防之必要，且為貫徹舉證責任之危險結果所當然
    ，是法院不予調查，而未論以累犯或依累犯規定加重其刑，
    即難謂有應調查而不予調查之違法。」等語。依卷附臺灣高
    等法院被告前案紀錄表，被告前於110年間因公共危險案件
    ，經本院以110年度桃交簡字第2415號判決判處有期徒刑2月
    確定，入監執行後，於111年2月17日易科罰金執行完畢等情
    ，固符刑法第47條第1項累犯定義，然檢察官未具體說明被
    告有無依累犯規定加重之必要，且被告構成累犯之公共危險
    罪之罪質與本件之竊盜罪迥不相牟，難認被告有何刑罰反應
    力薄弱之情，經依司法院大法官釋字第775號解釋為個案衡
    量後，本件無須依刑法第47條第1項之規定加重。爰審酌被
    告之犯罪手段、犯罪所得財物價值、其於本案前犯多次竊盜
    之財產犯罪(有台灣高等法院被告前案紀錄表附卷可稽)之素
    行不佳等一切情狀，量處如主文所示之刑。末以，被告竊得
    之觸媒轉換器1組，為被告犯本案竊盜犯行之犯罪所得，惟
    業經被告返還告訴人林俊松，此有贓物領據（保管）單在卷
    可稽，足認該等財物已實際發還告訴人林俊松，爰依刑法第
    38條之1第5項規定不得宣告沒收。至被告犯本案所用之梅花
    扳手1支，並未扣案，且未證明為被告所有，爰不予宣告沒
    收。
據上論斷，應依刑事訴訟法第299條第1項前段，刑法第321條第1
項第3款，刑法施行法第1條之1第1項，判決如主文。
本案由檢察官楊挺宏提起公訴，經檢察官張建偉到庭執行職務。
中　　華　　民　　國　　111 　年　　12　　月　　1 　　日
　　　　　　　　　刑事審查庭  法  官  曾雨明
以上正本證明與原本無異。
如不服本判決應於收受判決後20日內向本院提出上訴書狀，並應
敘述具體理由。其未敘述上訴理由者，應於上訴期間屆滿後20日
內向本院補提理由書(均須按他造當事人之人數附繕本)「切勿逕
送上級法院」。
                              書記官  沈詩婷
中　　華　　民　　國　　111 　年　　12　　月　5  　　日
附錄本案論罪科刑法條：
中華民國刑法第321條
犯前條第1項、第2項之罪而有下列情形之一者，處6月以上5年以
下有期徒刑，得併科50萬元以下罰金：
一、侵入住宅或有人居住之建築物、船艦或隱匿其內而犯之。
二、毀越門窗、牆垣或其他安全設備而犯之。
三、攜帶兇器而犯之。
四、結夥三人以上而犯之。
五、乘火災、水災或其他災害之際而犯之。
六、在車站、港埠、航空站或其他供水、陸、空公眾運輸之舟、
     車、航空機內而犯之。
前項之未遂犯罰之。